【裁判字號】    99,監,112
【裁判日期】    990319
【裁判案由】    許可監護人行為
【裁判全文】
臺灣臺中地方法院民事裁定               99年度監字第112號
聲  請  人  甲○○
上列聲請人聲請許可監護人行為事件，本院裁定如下：
  主  文
准許聲請人變賣受監護人乙○○○所有坐落臺中市○○段三十三
之四四０地號之土地。
變賣所得價金應存入受監護人乙○○○於中華郵政股份有限公司
台中英才郵局第00000000000000號帳戶內。
聲請程序費用由受監護人乙○○○負擔。
  理  由
一、聲請意旨略以：受監護人乙○○○因罹患重大疾病，前經鈞
    院以九十七年度禁字第一六六號裁定宣告為禁治產人，而聲
    請人為相對人之長女，經鈞院以九十七年度家聲字第五一三
    號裁定選定為受監護人乙○○○之監護人。因受監護人乙○
    ○○罹患重大疾病，需長期醫療及安養費用，聲請人為確保
    受監護人乙○○○療養身體權益，須出售其所有之房產以支
    應相關費用，前經鈞院以九十九年度監字第七號裁定，許可
    聲請人處分受監護人乙○○○所有坐落臺中市○○段三十三
    之一八三地號土地，及該土地上同段五三七建號建物（門牌
    號碼為臺中市○○街九十七號），並將變賣所得價金應存入
    受監護人乙○○○於中華郵政股份有限公司台中英才郵局第
    00000000 000000號帳戶內。惟上開建物之後門處即臺中市
    ○○段三十三之四四０地號之土地，面積僅二坪且遭建物包
    圍，無從獨立出入，倘未併同處分，因該土地欠缺獨立使用
    之經濟價值，恐未能取得合理對價而損及監護人之權益，爰
    聲請准聲請人處分受監護人乙○○○所有坐落臺中市○○段
    三十三之四四０地號之土地等語
二、按監護人對於受監護人之財產，非為受監護人之利益，不得
    使用、代為或同意處分。監護人為下列行為，非經法院許可
    ，不生效力：一、代理受監護人購置或處分不動產。二、代
    理受監護人，就供其居住之建築物或其基地出租、供他人使
    用或終止租賃。監護人不得以受監護人之財產為投資。但購
    買公債、國庫券、中央銀行儲蓄券、金融債券、可轉讓定期
    存單、金融機構承兌匯票或保證商業本票，不在此限，民法
    第一千一百零一條定有明文。該條規定，依民法第一千一百
    十三條規定，準用於成年人之監護。
三、經查，聲請人主張受監護人乙○○○為其母，經本院以九十
    七年度禁字第一六六號裁定宣告為禁治產人，且聲請人為受
    監護人乙○○○之長女，經本院以九十七年度家聲字第五一
    三號裁定選定為受監護人乙○○○之監護人；另經本院九十
    九年度監字第七號裁定，許可聲請人處分受監護人乙○○○
    所有坐落臺中市○○段三十三之一八三地號土地，及該土地
    上同段五三七建號建物（門牌號碼為臺中市○○街九十七號
    ），並將變賣所得價金應存入受監護人乙○○○於中華郵政
    股份有限公司台中英才郵局第00000000000000號帳戶內，而
    受監護人乙○○○名下不動產尚有坐落臺中市○○段三十三
    之四四０地號之土地等事實，除據其提出地籍圖謄本影本為
    證外，並經本院調取本院九十九年度監字第七號卷宗核閱無
    誤，自堪信為真實。觀諸上開地籍圖騰本所示，坐落臺中市
    ○○段三十三之四四０地號之土地，一面為前揭裁定准許變
    賣之土地，另三面則均為第三人之房產，若未將該地號土地
    併予變賣，價值勢必減損而有損受監護人即禁治產人之利益
    ，是本件聲請核與法無不合，應予准許。另為保護、增進受
    監護人之利益，及有利於監督計，變賣受監護人乙○○○名
    下之不動產所得之價金應存入受監護人乙○○○名下之中華
    郵政股份有限公司台中英才郵局第00000000000000號帳戶內
    ，附此敘明。
四、依非訟事件法第二十一條第二項，民事訴訟法第七十八條裁
    定如主文。
中    華    民    國    99    年    3     月    19    日
                  家事法庭    法  官  楊熾光
以上正本係照原本作成。
如對本裁定抗告須於裁定送達後十日內向本院提出抗告狀。
中    華    民    國    99    年    3     月    19    日
                              書記官  郭麗娟

司法院資訊處製作；財團法人民間司法改革基金會備份。
